【裁判字號】    90,上易,812
【裁判日期】    900626
【裁判案由】    毀損
【裁判全文】
臺灣高等法院高雄分院刑事判決                      九十年度上易字第八一二號
    上  訴  人  台灣高雄地方法院檢察署檢察官
    被      告  乙○○
右上訴人因被告毀損案件，不服臺灣高雄地方法院九十年度易字第一九二號中華民國
九十年三月十五日第一審判決（起訴案號：臺灣高雄地方法院檢察署八十九年度偵字
第二七一三七號），提起上訴，本院判決如左：
      主  文
原判決撤銷。
乙○○連續損壞他人之汽車擋風玻璃，足以生損害於他人，處罰金伍仟元，如易服勞
役，以參佰元折算壹日。
      事  實
一、乙○○曾於民國八十九年九月間因毀損罪，經本院判處拘役五十日確定，於同年
    十一月二十九日易科罰金執行完畢，猶不知警惕。與甲○○係夫妻關係，因懷疑
    甲○○與他人有不正常之男女關係，雙方感情不睦，時起衝突，竟基於概括之犯
    意，連續於民國八十九年十月十六日踢壞甲○○房間門板並撕毀所開設之英文補
    習班教材、同年十月十九日扯壞甲○○所有小客車之汽車導流板、同年十一月四
    日砸壞甲○○所有小客車之汽車擋風玻璃、十一月十四日破壞甲○○所有自小客
    車之車門把手，致不堪使用，足以生損害於甲○○。
二、案經甲○○訴請台灣高雄地方法院檢察署檢察官偵查起訴。
      理  由
一、訊據被告乙○○矢口否認右揭犯行，辯稱：告訴人甲○○經常打伊，伊有申請保
    護令，房間門板是告訴人甲○○自己弄壞的，英文補習班教材並非伊所撕毀，自
    小客車之汽車導流板、檔風玻璃、車門把手係因告訴人甲○○外面有女人，伊與
    兒子去找，告訴人甲○○回來惱羞成怒自己弄壞的云云。
二、惟查，右揭事實迭據告訴人甲○○分別於檢察官偵查中、原審及本院審理時指訴
    綦詳，復有上開毀損物品之照片六幀在卷足稽，參以證人即被告、告訴人之子陳
    璉浩於本院調查時到庭證稱：「房間的門確實有損壞，是我媽媽弄壞的．．．（
    補習班的教材是否有損壞？）有，教材是我父親的，是我父親拿給我看的．．．
    （你父親的汽車的導流板有無損壞？有，是我父親叫我去看的．．．（你父親的
    汽車的擋風玻璃及把手有無損壞？）有，是我父親叫我去看的．．．我媽媽的情
    緒比較激動，異常，我感覺是我媽媽弄壞的。」（見本院九十年五月三十一日訊
問筆錄）另證人即被告、告訴人之子陳昀駿於本院調查時到庭證稱：「（你們家
    的房間門是否有損壞？）確實有損壞。．．．（何人弄壞的？）是我媽媽弄壞的
    ，我有看到。．．．（補習班的教材也有損壞，是何人損壞的？）我不知道，我
    回家的時候看到我爸爸的英文教材被撕壞丟在垃圾桶．．．（你父親的汽車的擋
    風玻璃及把手是有無損壞？）擋風玻璃是我媽媽丟磚頭損壞的，有一天我爸爸跑
    去我媽媽認為是我爸爸的外遇對象的女人家，我媽媽拉我過去，他們在那裡起爭
    執，我爸爸要開車走的時候，我媽媽就拿磚頭丟，汽車的把手及導流板，是誰人
    弄壞的，我不知道。」（見本院九十年五月三十一日訊問筆錄）顯見告訴人甲○
    ○指訴情節尚非無稽，而被告乙○○所辯：房間門板是告訴人甲○○自己弄壞的
    ，自小客車之汽車導流板、檔風玻璃、車門把手係因告訴人甲○○外面有女人，
    伊與兒子去找，告訴人甲○○回來惱羞成怒自己弄壞的云云，惟告訴人甲○○果
    真惱羞成怒，理應破壞被告物品以洩心中怒氣，豈有弄壞自己物品之理，被告所
    辯核與常情有違，自難採信。綜上所述，被告毀損告訴人甲○○所有上開物品之
    事實，至為灼然，因而致上開物品不堪使用，其足以生損害於告訴人甲○○，亦
    屬顯然。本件事證明確，被告乙○○上開犯行，洵堪認定。
三、核被告乙○○所為，係犯刑法第三百五十四條之毀損罪。被告前後毀損房間門板
    、英文補習班教材、汽車導流板、汽車擋風玻璃、車門把手等多次犯行，手法相
    同，反覆為之，觸犯構成要件相同之罪名，顯係基於概括之犯意為之，應依連續
    犯之規定，論以情節較重之毀損他人汽車擋風玻璃一罪。
四、原審未予詳酌，遽以被告否認犯行，告訴人所提出之照片，僅能證明其上開所有
    物受損，但不能證明係被告所為，而認被告犯罪不能證明，諭知無罪之判決，顯
    有未洽。檢察官上訴意旨據以指摘原判決不當，為有理由，應由本院將原判決予
    以撤銷。爰審酌被告有毀損前科，仍不知警惕，復再犯毀損，犯後一再飾詞圖卸
    ，惟與被害人情屬夫妻，因懷疑被害人與他人有不正常之男女關係，激憤中而犯
    罪，且犯罪情節尚非重大，及其智識程度、家庭狀況等一切情狀，從寬量處如主
    文所示之刑，並諭知易服勞之折算標準。
據上論結，應依刑事訴訟法第三百六十九條第一項前段、第三百六十四條、第二百九
十九條第一項前段、刑法第五十六條、第三百五十四條、第四十二條，罰金罰鍰提高
標準條例第一條前段、第二條，判決如主文。
本案經檢察官張其主到庭執行職務。
中    華    民    國      九十      年       六       月      二十六    日
                              臺灣高等法院高雄分院刑事第三庭
                                  審判長法官  莊秋桃
                                        法官  莊崑山
                                        法官  陳中和
右正本證明與原本無異。
不得上訴。
                                      書記官  梁美姿
中    華    民    國      九十      年       六       月      二十八    日
附錄：本判決論罪科刑法條：
刑法第三百五十四條：
毀棄、損壞前二條以外之他人之物或致令不堪用，足以生損害於公眾或他人者，處二
年以下有期徒刑、拘役或五百元以下罰金。
                                                                        Ｑ


司法院資訊處製作；財團法人民間司法改革基金會備份。
